【裁判字號】    90,訴,429
【裁判日期】    900620
【裁判案由】    強盜
【裁判全文】
臺灣板橋地方法院刑事判決                            九十年度訴字第四二九號
    公  訴  人  臺灣板橋地方法院檢察署檢察官
    被      告  乙○○
    指定辯護人  甲○
右列被告因強盜案件，經檢察官提起公訴 (九十年度偵字第一一○一號)，甲○判決
如左：
    主  文
乙○○毀越牆垣，於夜間侵入有人居住之建築物竊盜，因防護贓物，當場施以脅迫，
累犯，處有期徒刑伍年參月。
    事  實
一、乙○○曾於民國（下同）八十六年間因搶奪案件，經甲○於八十六年十月三十日
    以八十六年度訴字第二三八四號判決有期徒刑一年五月，並於八十八年一月二十
    三日縮刑期滿執行完畢，竟不知悔改，其因缺錢花用，竟萌生為自己不法所有之
    意圖，於八十九年十一月十一日晚間七時許，至位於臺北縣三重市○○路二十六
    號附近之子母學校光榮國中及國小，先翻越光榮國中、國小圍牆，侵入夜間有警
    衛駐校看守之光榮國小辦公室，竊取光榮國小所有桌上型電腦一組。乙○○得手
    後，於同日晚間十一時二十分左右，正欲攀爬光榮國中鐵門搬出電腦時，適為光
    榮國中之警衛丙○○（起訴書誤載為潘逢輝）發覺，乙○○為防護贓物，竟對丙
    ○○告以：不得報警，否則將打死你等語，而施以脅迫。嗣有路人途經該處，查
    覺有異，大喊抓賊，乙○○見有人追來，遂騎乘事前備妥之機車逃逸，經路人記
    下車牌號碼，報警循線於同日晚間十一時三十分許，通知乙○○自動至臺北縣警
    察三重分局長泰派出所到案，始偵知上情。
二、案經臺北縣警察局三重分局報請臺灣板橋地方法院檢察署檢察官偵查起訴。
    理  由
一、右揭翻牆進入光榮國中、國小，竊取扣案桌上型電腦一組，復於光榮國中鐵門旁
    ，偶遇巡查之光榮國中代理警衛丙○○一情，迭據被告乙○○於警訊、檢察官訊
    問及甲○調查審理時坦承不諱，核與證人丙○○於警訊、檢察官訊問及甲○調查
    審理時指證被告竊取電腦之情節相符，復有屬光榮國小所有之桌上型電腦一組照
    片一幀與贓物認領保管單一紙附卷可稽，堪信被告乙○○前開不利於己自白部分
    ，應與事實相符。惟被告矢口否認有因防護贓物而對證人丙○○出言脅迫之犯行
    ，辯稱：渠未對證人丙○○嚇稱不得報警，否則打死你等語，亦未作勢要打人，
    證人丙○○之指證不實云云。
（一）、證人丙○○於警訊時指證：「我在校園巡視時，發現竊嫌在搬運電腦主機爬
        上光榮國中鐵門正上方，其電腦螢幕已在鐵門外，我詢問他有什麼事，他即
        惡言相向，叫我不要報警，．．．就倉荒跑掉」（詳參偵查卷第六頁反面八
        十九年十月十二日警訊筆錄）；復於檢察官訊問時指稱：「．．．我發現時
        ，他們已將電腦搬到校園後鐵門」、「（出言恐嚇的人是曾到警方製作筆錄
        ？）是的，就是到派出所作筆錄那個人」（詳參偵查卷第十五頁反面九十年
        一月十九日訊問筆錄）；末於甲○調查時具結後證言：「我當天是代理的，
        光榮國中每天會有警衛，警衛會到處巡察，當時發現時候電腦不知是誰的，
        光榮國中跟光榮國小是子母學校中間共用操場，．．．發現時電腦是在光榮
        國中的後門內，仍然在光榮國中裡面，我只看到被告一人，我就問他在做什
        麼事，他就叫我不要報警，我跟他對話是在光榮國中裡面，我就對他好言相
        勸，我叫他把東西留下，後來有一個婦人經過，婦人聽到我的對話發現不對
        才叫他先生來抓賊，他還對我說不可報警，否則要打死我，．．．後來有人
        來他就趁機逃脫」（詳參甲○九十年五月三十日訊問筆錄）。以證人丙○○
        多次堅指被告脅迫行為，互核相符，且於甲○調查訊問時，猶認被告所辯不
        實，憤慨不已，衡情其與被告素不相識，應無設詞誣指被告脅迫之理。被告
        空言否認，當屬避重就輕之詞，無足可採。而證人丙○○既已央請被告將竊
        得之電腦留下，竟遭被告拒絕後出言脅迫，足見被告係基於防護贓物，而對
        證人丙○○施以脅迫。
（二）、又查，被告雖於偵審中辯稱：當日是友人阿明打電話通知渠到光榮國中搬運
        電腦，因此竊盜部分另有共犯阿明云云。然查，被告未能提出阿明之真實姓
        名及地址等人別資料供甲○調查以實其說，且證人丙○○於甲○訊問時供證
        ：伊當時只見到被告一人，沒看見有其他人等語（詳參同前甲○九十年五月
        三十日訊問筆錄），足見並無證據堪信阿明確係存在，因此，被告所辯，顯
        不足採。事證明確，被告犯行洵堪認定。
二、按被告乙○○翻越圍牆，於夜間進入有警衛駐守之光榮國中、國小竊取電腦，並
    於得手後，為防護贓物，在光榮國中對證人丙○○施以脅迫，核其所為，係犯刑
    法第三百三十條第一項之加重強盜罪。而被告曾於八十六年間因搶奪案件，經甲
    ○於八十六年十月三十日以八十六年度訴字第二三八四號判決有期徒刑一年五月
    ，並於八十八年一月二十三日縮刑期滿執行完畢，此有臺灣高等法院檢察署刑案
    紀錄簡覆表一件在卷可稽，其於前案有期徒刑執行完畢後五年以內再犯本件之罪
    ，為累犯，應加重其刑。爰審酌被告素行、犯罪目的、手段、對被害人造成之危
    害、竊得贓物之價值及其犯罪後坦承部分犯行等一切情狀，量處如主文所示之刑
    。
據上論斷，應依刑事訴訟法第二百九十九條第一項前段，刑法第三百三十條第一項、
第四十七條，判決如主文。
本案經檢察官洪清秀到庭執行職務
中    華    民    國      九十        年      六      月    二十      日
                                      臺灣板橋地方法院刑事第二庭
                                          法  官  高    玉    舜
右正本證明與原本無異。
如不服本判決，應於判決送達後十日內，向甲○提出上訴狀。
                                          書記官  田    世    杰
中    華    民    國      九十        年      六      月    二十一    日
附錄本案論罪科刑法條全文：
中華民國刑法第三百三十條 (加重強盜罪)
犯強盜罪而有第三百二十一條第一項各款情形之一者，處五年以上十二年以下有期徒
刑。
前項之未遂犯罰之。


司法院資訊處製作；財團法人民間司法改革基金會備份。
